臺灣高等法院臺南分院刑事附帶民事訴訟判決
                              100年度交附民字第92號
    原      告  林 雅 惠
                林程連玉
    上二人共同
    訴訟代理人  劉  意  律師
    複代理人    嚴 天 琮  律師
    被      告  莊 德 明
                大道食品有限公司
    法定代理人  趙 瑞 美
上列被告莊德明因過失傷害案件（刑事案號：本院一百年度交上
易字第四三五號），經原告提起附帶民事訴訟，請求損害賠償，
本院判決如下：
    主      文
原告之訴及假執行之聲請均駁回。
    事      實
一、原告起訴主張：被告莊德明於民國九十八年九月十六日上午
    九時五十分許，駕駛車號077-UG號自用大貨車，由北往南方
    向沿雲林縣莿桐鄉○○○○路行駛，途經西螺交流道匝道口
    處，欲左轉彎往國道一號高速公路行駛時，其原應注意汽車
    行駛至交岔路口，其行進、轉彎，應遵守燈光號誌指示，而
    依當時情形，並無不能注意之情事，詎被告莊德明竟疏未依
    燈號指示，即貿然左轉闖越上開路口，適有原告林雅惠駕駛
    車號1436－NW號自用小客車搭載其父林英傑，由南往北方向
    沿雲林縣莿桐鄉○○○○路行駛，亦行經前開路口欲繼續直
    行時，因雙方發覺時均已煞避不及，致兩車在前開交岔路口
    發生碰撞，林雅惠因此受有右大腿開放性傷口、臉部擦傷、
    胸壁擦傷及雙側膝蓋擦傷等傷害，另林英傑則受有左側橈骨
    骨折、腹部挫傷及頸部開放性傷口等傷害，嗣林英傑已於民
    國一百年一月三十一日死亡，而原告林程連玉係林英傑之配
    偶，另被告大道食品有限公司則係被告莊德明之僱用人，茲
    因被告莊德明上開過失之行為，致原告二人受有損失，爰依
    民法第一百八十四條第一項前段、第一百八十八條第一項、
    第一百九十二條第一項、第二項、第一百九十四條之規定，
    提起本件附帶民事訴訟，求為判決(一)先位聲明：被告莊德明
    、大道食品有限公司應連帶給付原告林雅惠新台幣（以下同
    ）三百二十二萬四千七百九十元、連帶給付原告林程連玉二
    百三十三萬三千二百十二元及均自起訴狀繕本送達之日起至
    清償日止，均按年息百分之五計算之利息，並願供擔保請求
    准予宣告假執行。(二)備位聲明：被告莊德明、大道食品有限
    公司應連帶給付原告林雅惠一百七十二萬四千七百九十元、
    連帶給付原告林程連玉一百一十三萬三千二百十二元及均自
    起訴狀繕本送達之日起至清償日止，均按年息百分之五計算
    之利息。
二、被告莊德明則以：伊就本件車禍之發生並無過失，爰求為判
    決駁回原告之訴及假執行之聲請，如受不利判決，並願供擔
    保請求准予免為假執行。
三、被告大道食品有限公司未提出任何聲明及陳述。
    理      由
一、按刑事訴訟諭知無罪、免訴或不受理之判決者，應以判決駁
    回原告之訴，刑事訴訟法第五百零三條第一項前段定有明文
    。
二、茲查：被告莊德明被訴過失傷害犯行，經原審判決無罪後，
    雖經檢察官提起上訴，惟業經本院以一百年度交上易字第四
    三五號刑事判決駁回檢察官之上訴。是揆諸前開規定，本件
    自應以判決駁回原告之訴，另原告假執行之聲請亦已因失所
    附麗，而應併予駁回。
三、據上論結，應依刑事訴訟法第五百零三條第一項前段，判決
    如主文。
中    華    民    國   100    年    12    月    30    日
                  台灣高等法院台南分院刑事第四庭
                          審判長法  官  吳志誠
                                法  官  陳珍如
                                法  官  吳森豐
以上正本證明與原本無異。
非對於刑事訴訟之判決有上訴時，不得上訴。
                                書記官  許美惠
中    華    民    國   100    年    12    月    30    日